臺灣桃園地方法院刑事判決　　　　　　　 94年度訴字第889號
公　訴　人　臺灣桃園地方法院檢察署檢察官
被　　　告　甲○○
　　　　　　　　　　（
右列被告因違反毒品危害防制條例案件，經檢察官提起公訴（九
十四年度毒偵字第四七九號、第六一六號、第九八八號），本院
裁定改依簡式審判程序，茲判決如下：
    主  文
甲○○連續施用第一級毒品，處有期徒刑玖月。扣案如附表編號
一、四、六所示之物，均沒收銷燬，扣案如附表編號二、五、七
所示之物，均沒收；又連續施用第二級毒品，處有期徒刑伍月。
扣案如附表編號三所示之物，均沒收銷燬，扣案如附表編號五所
示之物，沒收之。應執行有期徒刑壹年。扣案如附表編號一、三
、四、六所示之物，均沒收銷燬，扣案如附表編號二、五、七所
示之物，均沒收。
    事  實
一、甲○○前因施用毒品案件，經本院裁定送觀察、勒戒後，認
    有繼續施用毒品之傾向，復經本院以民國八十九年度毒聲字
    第七九九號裁定令入戒治處所施以強制戒治，嗣經本院裁
    定停止戒治付保護管束，於保護管束期間違反保護管束應遵
    守事項情節重大，再經本院裁定撤銷停止戒治，令入戒治處
    所施以強制戒治，甫於九十一年九月八日強制戒治期滿，業
    經臺灣桃園地方法院檢察署檢察官於於九十一年十月十五日
    ，以九十一年度戒偵字第五七五號為不起訴處分確定。詎仍
    不知悛悔，其明知海洛因、安非他命均係業經公告列為毒品
    危害防制條例第二條第二項第一、二款之第一、二級毒品，
    不得非法持有、施用，詎仍未戒除施用毒品習性，復基於施
    用第一級毒品海洛因之概括犯意及另基於施用第二級毒品安
    非他命之概括犯意，自九十三年六月初某日起至九十四年一
    月十八日為警採尿回溯前二十六小時及九十六小時某時止，
    在桃園縣八德市○○街二八六巷十八號住處（起訴書誤載為
    不詳地點），連續施用第一、二級毒品海洛因及安非他命多
    次。嗣分別於：(1)九十三年六月八日某時許，在桃園縣八德
    市○○街二八六巷十八號住處前，為警查獲，並對其採集尿
    液送驗後，始悉上情；(2)九十三年十二月二十九日下午一時
    五十分許，在桃園縣桃園市○○路三六號「微風便利商店
    」內，為警查獲，並扣得其所有之如附表編號一、二所示之
    第一級毒品海洛因一包及可析離毒品之外包裝袋一個、如附
    表編號三所示之第二級毒品安非他命二包（含不可析離毒品
    之外包裝袋二個）、如附表編號四所示之殘留第一級毒品海
    洛因削尖杓子一支、如附表編號五所示之未殘留毒品成分而
    供預備施用一、二級毒品海洛因及安非他命之外包裝袋一個
    ；(3)九十四年一月十八日上午六時三十分許，在國道二號高
    速公路東向十七公里處（桃園縣八德市路段），為警查獲，
    並扣得其所有如附表編號六、七所示之第一級毒品海洛因一
    包及可析離毒品之外包裝袋一個。
二、案經桃園縣警察局中壢分局、桃園縣警察局及國道公路警察
    局第六警察隊分別移送、報告臺灣桃園地方法院檢察署檢察
    官偵查起訴。
    理  由
一、上揭犯罪事實，業據被告甲○○於本院審理中供承不諱，且
    被告於前揭查獲時地(1)、(2)及(3)為警採集之尿液，經警分別
    送請昭信科技顧問股份有限公司（下稱昭信科技公司）、臺
    灣尖端先進生技醫藥股份有限公司（下稱尖端生技醫藥公司
    ）檢驗結果，確分別均呈嗎啡及安非他命陽性反應、嗎啡及
    安非他命陽性反應、嗎啡及安非他命陽性反應，此有昭信科
    技公司九十三年八月二日濫用藥物陽性檢體檢驗報告影本、
    尖端生技醫藥公司九十四年一月二十二日及同年三月二十五
    日濫用藥物檢驗報告影本共三紙附卷可參。又前揭查獲時地
    (2)、(3)中所扣案如附表編號一至六所示之物，經檢察官及本
    院先後送請法務部調查局及行政院衛生署管制藥品管理局（
    下稱藥管局）檢驗結果，如附表編號一、二所示之物確係第
    一級毒品海洛因及可析離毒品之外包裝袋、如附表編號三所
    示之物確係第二級毒品安非他命、如附表編號四所示之物確
    係殘留第一級毒品海洛因之削尖杓子、如附表編號五所示之
    物確係未殘留毒品成分之外包裝袋、如附表編號六、七所示
    之物確係第一級毒品海洛因及可析離毒品之外包裝袋等情無
    訛，亦有法務部調查局九十四年一月二十五日及同年三月十
    四日鑑定通知書各一紙、藥管局九十四年六月二十一日檢驗
    成績書及同年月二十二日函各一紙附卷可參。綜上而論，足
    見被告之自白核與事實相符，應可採為論罪科刑之依據。又
    被告前因施用毒品案件，經本院裁定送觀察、勒戒後，認有
    繼續施用毒品之傾向，復經本院以八十九年度毒聲字第七九
    九號裁定令入戒治處所施以強制戒治，嗣經本院裁定停止
    戒治付保護管束，於保護管束期間違反保護管束應遵守事項
    情節重大，再經本院裁定撤銷停止戒治，令入戒治處所施以
    強制戒治，甫於九十一年九月八日強制戒治期滿，業經臺灣
    桃園地方法院檢察署檢察官於於九十一年十月十五日，以九
    十一年度戒偵字第五七五號為不起訴處分確定，復因本件施
    用第一、二級毒品海洛因及安非他命案件，經臺灣桃園地方
    法院檢察署檢察官提起公訴，此有上開不起訴處分書、臺灣
    高等法院被告全國前案紀錄表及臺灣桃園地方法院檢察署刑
    案資料查註紀錄表各一份附卷可參。綜上所述，足徵被告係
    於五年內再犯毒品危害防制條例第十條之罪。從而，本件事
    證已臻明確，被告犯行洵堪認定，應予依法論科。
二、核被告所為，係犯毒品危害防制條例第十條第一項之施用第
    一級毒品海洛因罪、同條第二項之施用第二級毒品安非他命
    罪。被告持有第一、二級毒品海洛因及安非他命後，進而施
    用，其持有之低度行為應被其施用之高度行為所吸收，均不
    另論罪。被告先後多次施用第一、二級毒品海洛因及安非他
    命之犯行，各均時間緊接，方法亦屬相同，各觸犯構成要件
    相同之罪，顯各係基於概括犯意反覆為之，為連續犯，各依
    刑法第五十六條之規定，各論以一罪，並各加重其刑。被告
    所犯施用第一、二級毒品海洛因及安非他命二罪間，犯意各
    別，罪名互殊，應予分論併罰。爰審酌被告屢犯不改，於本
    件復另行施用第一、二級毒品海洛因及安非他命多次，顯見
    其意志不堅，缺乏勒戒動機，其施用毒品足以導致精神障礙
    、性格異常，甚至造成生命危險，戕害一己之身體健康，惟
    念其犯後尚能坦承犯行，態度尚稱良好等一切情狀，量處如
    主文所示之刑，並定其應執行之刑，以資懲儆。又扣案如附
    表編號一、三、四、六所示之物，分別係第一級毒品海洛因
    、第二級毒品安非他命、殘留第一級毒品海洛因之削尖杓子
    、殘留第二級毒品安非他命之外包裝袋，有前開法務部調查
    局鑑定通知書、藥管局檢驗成績書及函文等件在卷可考，且
    分別殘留在外包裝袋上之第二級毒品安非他命、殘留在削尖
    杓子上之第一級毒品海洛因，均已無法剝離而均應視為毒品
    ，均應依毒品危害防制條例第十八條第一項前段規定，不問
    屬於犯人與否，宣告沒收併銷燬之。至扣案如附表編號二、
    五、七所示之物，係未殘留毒品成分之包裝袋及可與第一級
    毒品海洛因析離之外包裝袋，亦有前開法務部調查局鑑定通
    知書、藥管局檢驗成績書及函文等件在卷可憑，然各係被告
    所有預備供其施用第一、二級毒品海洛因及安非他命之物及
    預備供其施用第一級毒品海洛因之物，亦據被告於本院審理
    中供承在卷，爰均依刑法第三十八條第一項第二款規定併予
    宣告沒收。至檢驗所耗損之第一、二級毒品海洛因及安非他
    命，既已滅失，爰不另為沒收銷燬之諭知，併此敘明。至前
    揭查獲時地(2)雖尚有扣得字條一張，惟被告本院審理中已否
    認該字條與本件施用第一、二級毒品海洛因及安非他命之犯
    行有何關聯，此外，復查無其他積極證據足資證明該字條係
    被告所有供本件犯罪所用、所得或預備之物，亦非違禁物，
    爰不另為沒收之諭知，附予敘明。
三、又本件被告所犯係死刑、無期徒刑、最輕本刑為三年以上有
    期徒刑以外之罪，其於準備程序中就被訴事實為有罪之陳述
    ，經法官告知簡式審判程序之旨，並聽取公訴人、被告之意
    見後，本院認為適宜由受命法官獨任進行簡式審判程序，附
    予敘明。
據上論斷，應依刑事訴訟法第二百七十三條之一第一項、第二百
九十九條第一項前段、毒品危害防制條例第十條第一項、第二項
、第十八條第一項前段，刑法第十一條、第五十六條、第五十一
條第五款、第三十八條第一項第二款，判決如主文。
本案經檢察官孫沛琦到庭執行職務。
中　　華　　民　　國　　94　　年　　7 　　月　　29　　日
                        臺灣桃園地方法院刑事第十二庭
                            法  官  林  家  賢
上列正本證明與原本無異。
如不服本判決，應於判決送達後十日內向本院提出上訴狀（應附
繕本），上訴於臺灣高等法院。
                            書記官  戴  育  萍
中　　華　　民　　國　　94　　年　　7 　　月　　29　　日
~F0
~T40
┌────────────────────────────────────┐
│附表：                                          九十四年度訴字第八八九號│
├───┬────────────────────┬───────────┤
│編  號│   扣 案 物 品 名 稱、數 量 及 重 量    │    備         註     │
├───┼────────────────────┼───────────┤
│  一  │   第一級毒品海洛因一包（驗餘淨重零點三 │前揭查獲時地(2)所扣之物│
│      │   七公克）                             │                      │
├───┼────────────────────┼───────────┤
│  二  │   包裝編號一毒品之可析離毒品外包裝袋一 │前揭查獲時地(2)所扣之物│
│      │   個                                   │                      │
├───┼────────────────────┼───────────┤
│      │   第二級毒品安非他命二包（驗餘合計實稱 │前揭查獲時地(2)所扣之物│
│  三  │   毛重零點九九七公克，含不可析離之外包 │                      │
│      │   裝袋二個）                           │                      │
├───┼────────────────────┼───────────┤
│  四  │   殘留第一級毒品海洛因之削尖杓子一支   │前揭查獲時地(2)所扣之物│
├───┼────────────────────┼───────────┤
│  五  │   未殘留毒品成分之包裝袋一個           │前揭查獲時地(2)所扣之物│
├───┼────────────────────┼───────────┤
│  六  │   第一級毒品海洛因一包（驗餘淨重零點一 │前揭查獲時地(3)所扣之物│
│      │   一公克）                             │                      │
├───┼────────────────────┼───────────┤
│  七  │   包裝編號六毒品之可析離毒品外包裝袋一 │前揭查獲時地(3)所扣之物│
│      │   個                                   │                      │
└───┴────────────────────┴───────────┘
附錄本判決論罪科刑法條：
毒品危害防制條例第十條：
施用第一級毒品者，處六月以上五年以下有期徒刑。
施用第二級毒品者，處三年以下有期徒刑。
